臺灣新竹地方法院刑事判決　　　　　　　　　　　　　　九十年度訴字第五三○號
　　公　訴　人　臺灣新竹地方法院檢察署檢察官
　　被　　　告　甲○○
右列被告因違反槍砲彈藥刀械管制條例案件，經檢察官提起公訴( 九十年度偵字第四
九六五號　)，本院判決如左：
    主  文
甲○○未經許可，持有可發射子彈具有殺傷力之改造玩具手槍，累犯，處有期徒刑壹
年肆月，併科罰金新臺幣捌萬元，罰金如易服勞役，以新臺幣玖佰元即銀元佰元折
算壹日。
扣案之仿ＣＯＬＴ廠半自動手槍製造之改造玩具手槍壹把( 槍枝管制編號：0000
000000號)、子彈壹顆均沒收。
    事  實
一、甲○○前於民國八十六年十二月間因違反麻醉藥品管理條例案件，經本院判處有
    期徒刑七月，甫於八十八年三月二十九日執行完畢，猶未悔改，竟於九十年六月
    間，未經許可，無故持有可擊發子彈，具有殺傷力仿ＣＯＬＴ廠半自動手槍製造
    之改造金屬玩具手槍( 槍枝管制編號：0000000000號 )一把、具殺傷
  力之子彈二顆，旋將前揭槍彈藏放在新竹縣新豐鄉○○村○○鄰○○街一一二號
    其住處後面雞舍外屋簷下方。嗣於九十年八月十八日上午十時三十分許則將前揭
    槍彈以塑膠袋包裹後繫置在其腰際以衣物掩遮，再偕同綽號「楚楚」女友前往新
    竹市○○路○段五○二號蓮美飯店七○七房間休息，旋為警於當日下午一時五分
    許查獲，並在該處房間天花板上面扣得前開可發射子彈具有殺傷力改造金屬玩具
    手槍一把、具有殺傷力之子彈二顆( 經鑑定採樣試射一顆，剩餘一顆 )。
二、案經新竹市警察局第三分局報請臺灣新竹地方法院檢察署檢察官偵查起訴。
    理  由
一、訊據被告甲○○對於右揭時地持有可發射子彈具有殺傷力改造金屬玩具手槍一把
    、具有殺傷力之子彈二顆之事實，迭於偵訊、本院審理中均坦承不諱，並有改造
    玩具手槍一把( 槍枝管制編號：0000000000號 )、子彈二顆扣案可證
    ，而該扣案改造玩具手槍經鑑驗結果，認係仿ＣＯＬＴ廠半自動手槍製造之金屬
    玩具槍身加裝土造金屬滑套及土造金屬槍管改造而成，機械性能良好，可擊發適
    用子彈，認具有殺傷力；又扣案之子彈二顆，認均係由土造金屬彈殼加裝直徑約
    １０ＭＭ金屬彈頭而成之土造子彈，經採樣一顆試射，可擊發，認具殺傷力，有
    內政部警政署刑事警察局於九十年八月二十八日出具之刑鑑字第一八一二七三號
    鑑驗通知書附卷足憑，是被告自白持有前揭具有殺傷力槍彈之情節應與事實相符
    ，而堪採信。至被告辯稱其係受友人乙○○之託代為寄藏前述槍彈云云，惟經本
    院提訊乙○○到庭調查，乙○○除堅決否認其有於九十年六月間交付前揭槍彈予
    被告保管外，並陳稱：其已與被告有十幾年未聯絡，最近係於九十年十月間始有
    接獲被告之電話，惟未談話很久等語，而質之被告亦自承槍彈之來源祇有伊及乙
    ○○兩人知悉，是難僅據被告單方之陳述，逕予認定前揭槍彈係屬乙○○所有委
    託被告代為保管，此外，復查無其他證據證明被告有受乙○○委託代為保管前揭
    槍彈情事，是被告此部分所辯，要難採信，本案事證已臻明確，被告上開犯行洵
    堪認定。
二、核被告甲○○所為，係犯槍砲彈藥刀械管制條例第十一條第四項之未經許可持有
    可發射子彈具有殺傷力之改造玩具手槍罪、第十二條第四項之未經許可持有子彈
    罪。其同時未經許可持有改造玩具手槍、子彈行為，係以一行為觸犯上開二罪名
    ，為想像競合犯，依刑法第五十五條之規定，應從重之未經許可持有可發射子彈
    具有殺傷力之改造玩具手槍罪處斷。查被告前於八十六年十二月間因違反麻醉藥
    品管理條例案件，經本院判處有期徒刑七月，甫於八十八年三月二十九日執行完
    畢，有臺灣高等法院被告全國前案紀錄表附卷可按，其前受有期徒刑執行完畢，
    於五年以內再犯本件最重本刑為有期徒刑以上之罪，為累犯，應依刑法第四十七
    條之規定加重其刑。爰審酌被告持有改造金屬玩具手槍一把、改造子彈二顆，均
    具有殺傷力，所為對社會有潛在危險性，威脅社會秩序及人民之生命、身體安全
    ，及其犯罪手段、犯罪後坦承犯行等一切情狀，量處如主文所示之刑，併科罰金
    部分並諭知易服勞役之折算標準。
三、扣案之仿ＣＯＬＴ廠半自動手槍製造具有殺傷力之改造玩具手槍一把( 槍枝管制
    編號：0000000000號 )、具殺傷力之子彈一顆，均屬於未經許可禁止
    持有之違禁物，爰依刑法第三十八條第一項第一款規定宣告沒收之。另扣案具有
    殺傷力子彈一顆，因鑑定試射滅失而不具殺傷力，已據上開鑑驗通知書載明，故
    不另為沒收之諭知。至原槍砲彈藥刀械管制條例第十九條第一項規定「犯第七條
    、第八條、第十條、第十一條、第十二條第一項至第三項、第十三條第一項至第
    三項之罪，經判處有期徒刑者，應於刑之執行完畢或赦免後，令入勞動場所，強
    制工作，其期間為三年。」業於九十年十一月十四日修正刪除，依刑法第二條第
    一項規定，自不得宣告強制工作，附此敘明。
據上論斷，應依刑事訴訟法第二百九十九條第一項前段，槍砲彈藥刀械管制條例第十
一條第四項、第十二條第四項，刑法第十一條前段、第四十七條、第五十五條、第四
十二條第二項、第三十八條第一項第一款，罰金罰鍰提高標準條例第二條，現行法規
所定貨幣單位折算新臺幣條例第二條，判決如主文。
本案經檢察官吳金棟到庭執行職務。
中      華      民      國    九十一    年      一      月    二十四    日
                                    臺灣新竹地方法院刑事第一庭
                                        法  官  王佳惠
右正本證明與原本無異。
如不服本判決，應於判決送達後十日內向本院提出上訴狀( 應附繕本 )，上訴於
臺灣高等法院。
                                        書記官  江靜玲
中      華      民      國    九十一    年      一      月    二十五    日
附錄本案論罪科刑之主要法條：槍砲彈藥刀械管制條例第十一條第四項、第十二條第
                            四項。
槍砲彈藥刀械管制條例第十一條第四項
未經許可，持有、寄藏或意圖販賣而陳列第一項所列槍砲者，處一年以上七年以下有
期徒刑，併科新臺幣七百萬元以下罰金。
槍砲彈藥刀械管制條例第十二條第四項
未經許可，持有、寄藏或意圖販賣而陳列子彈者，處五年以下有期徒刑，併科新台幣
三百萬元以下罰金。
